

\vspace{3.5em}
\noindent \begin{minipage}{\textwidth}
\stepcounter{mallinumber}
\noindent \textbf{Tüüpsõnamall \arabic{mallinumber}\,\vadja{kahõsa}}\\

\begin{sideways}
\begin{tabular}{l l}
muutvormimall & tunnused \\
\hline
\underline{kahõs}\,$\oplus$\,a & \textsc{ sg nom } \\
\underline{kahõs}\,$\oplus$\,sõmõ & \textsc{ sg gen } \\
\underline{kahõs}\,$\oplus$\,sõma & \textsc{ sg par } \\
\underline{kahõs}\,$\oplus$\,sõmasõ & \textsc{ sg ill } \\
\underline{kahõs}\,$\oplus$\,sõmaz & \textsc{ sg ine } \\
\underline{kahõs}\,$\oplus$\,sõmass & \textsc{ sg ela } \\
\underline{kahõs}\,$\oplus$\,sõmallõ & \textsc{ sg all } \\
\underline{kahõs}\,$\oplus$\,sõmall & \textsc{ sg ade } \\
\underline{kahõs}\,$\oplus$\,sõmalt & \textsc{ sg abl } \\
\underline{kahõs}\,$\oplus$\,sõmassi & \textsc{ sg tra } \\
\underline{kahõs}\,$\oplus$\,sõmassaa & \textsc{ sg ter } \\
\underline{kahõs}\,$\oplus$\,sõmaka & \textsc{ sg com } \\
\underline{kahõs}\,$\oplus$\,sõmad & \textsc{ pl nom } \\
\underline{kahõs}\,$\oplus$\,sõmijõ & \textsc{ pl gen } \\
\underline{kahõs}\,$\oplus$\,sõmiit & \textsc{ pl par } \\
\underline{kahõs}\,$\oplus$\,sõmiisõ & \textsc{ pl ill } \\
\underline{kahõs}\,$\oplus$\,sõmiiz & \textsc{ pl ine } \\
\underline{kahõs}\,$\oplus$\,sõmiiss & \textsc{ pl ela } \\
\underline{kahõs}\,$\oplus$\,sõmiillõ & \textsc{ pl all } \\
\underline{kahõs}\,$\oplus$\,sõmiill & \textsc{ pl ade } \\
\underline{kahõs}\,$\oplus$\,sõmiilt & \textsc{ pl abl } \\
\underline{kahõs}\,$\oplus$\,sõmiissi & \textsc{ pl tra } \\
\underline{kahõs}\,$\oplus$\,sõmiissaa & \textsc{ pl ter } \\
\underline{kahõs}\,$\oplus$\,sõmijka & \textsc{ pl com } \\
\end{tabular}
\end{sideways}
\captionof{table}{Tüüpsõnamall \arabic{mallinumber}\,\vadja{kahõsa} ekstraheeritud muutvormimallid.}
\label{tab:tüüpsõnamall-kahõsa}

\end{minipage}

 
\vspace{1em}
\noindent Tüüpsõnamall \vadja{kahõsa} ei hõlma teisi lekseeme vormi\-sõnastikus.
